臺灣高雄地方法院民事判決
111年度訴字第1055號
原      告  高雄銀行股份有限公司

法定代理人  陳勇勝  
訴訟代理人  蘇禹安  
被      告  張雅惠  

上列當事人間請求清償借款事件，本院於民國111年10月20日言
詞辯論終結，判決如下：
    主  文
被告應給付原告新臺幣玖拾貳萬捌仟貳佰壹拾肆元，及如附表所
示之利息及違約金。
訴訟費用新臺幣壹萬零壹佰參拾元由被告負擔。
本判決得假執行；但被告如以新臺幣玖拾貳萬捌仟貳佰壹拾肆元
，為原告預供擔保，得免為假執行。
    事實及理由
一、按當事人得以合意定第一審管轄法院，民事訴訟法第24條第
    1 項前段定有明文。經查，兩造簽訂之約定書第15條約定以
    本院為第一審管轄法院（見本院卷第26頁），揆諸前揭規定
    ，本院自有管轄權，先予敘明。　　
二、原告主張：被告於民國110 年 8 月 2 日，向原告申請辦理
    貸款 2 筆，金額分別為新臺幣（下同） 95 萬元、5 萬元
    ，並均簽訂「放款借據」，借款期間均自 110 年 8 月 2日
    起至 115 年 8 月 2 日止，共 60 期，每一個月為一期，
    利率按中華郵政股份有限公司二年期定期儲金機動利率加0.
    575% 機動計算（借款時合計為年利率 1.42%），並應自 11
    0 年 8 月 2日起，按年金法，按月攤還本息。另依放款借
    據第 3 條第1、2 項約定，按約定利率計付遲延利息，及如
    有逾期償還本金或利息時，按借款總餘額應自償還日起，逾
    期 6 個月以內者，按原利率 10 ％，逾期超過 6 個月部分
    ，按原利率 20 ％計付違約金。兩造另簽立約定書，依約定
    書第 5條第 1 項第 1 款約定，如被告有任何一宗債務不依
    約清償本金時，經一再催討未獲置理，其等對原告所付之一
    切債務，原告無需事先通知或催告，得視為全部到期。嗣被
    告自111 年 6 月 2 日起即未依約攤還本息，迄今尚欠本金
    928,214 元及如附表所示利息、違約金未清償。為此，爰依
    消費借貸法律關係提起本件訴訟等語。並聲明：如主文第 1
     項所示。
三、經查：
　  按當事人於言詞辯論時為訴訟標的之捨棄或認諾者，應本於
    其捨棄或認諾為該當事人敗訴之判決，民事訴訟法第384 條
    定有明文。且當事人既於言詞辯論時為訴訟標的之認諾，法
    院即應不調查當事人所主張為訴訟標的之法律關係是否果屬
    存在，而以認諾為該當事人敗訴之判決基礎（最高法院45年
    度台上字第31號判決意旨參照）。經查，被告於本院111 年
    10 月20日審理時同意原告之請求而為認諾，此有言詞辯論
    筆錄可稽（參見本院卷第52頁），揆諸前揭規定，自應本於
    被告之認諾而為被告敗訴之判決。從而，原告本於消費借貸
    法律關係，請求被告給付如主文第1 項所示之金額、利息及
    違約金，洵屬有據，應予准許。
五、本件係本於被告認諾所為之判決，依民事訴訟法第389 條第
    1 項第1 款規定，應依職權宣告假執行。
六、訴訟費用負擔之依據：民事訴訟法第78條。
中　　華　　民　　國　　111 　年　　10　　月　　27　　日
                  民事第三庭  法  官  黃姿育
以上正本係照原本作成。　　　　　　　　　
如對本判決上訴，須於判決送達後20日內向本院提出上訴狀。如
委任律師提起上訴者，應一併繳納上訴審裁判費。
中　　華　　民　　國　　111 　年　　10　　月　　27　　日
                              書記官  陳亭妤

附表：     編號 現欠本金（新臺幣）     利          息         違     約     金   年利率 起訖日   1 882,788 1.67% 自 111 年 6 月2 日起至清償日止 自 111 年 7 月 3 日起至清償日，逾期在6 個月者，按左列利率10% ，超過6 個月部分按左列利率20%計算違約金。  2 45,426 1.795% 自 111 年 8 月2 日起至清償日止 自 111 年 9 月 3 日起至清償日，逾期在6 個月者，按左列利率10% ，超過6 個月部分按左列利率20%計算違約金。 合計 928,214